【裁判字號】    85,台上,6126
【裁判日期】    851226
【裁判案由】    違反麻醉藥品管理條例
【裁判全文】
最高法院刑事判決                              八十五年度台上字第六一二六號
    上訴人  甲○○
右上訴人因違反麻醉藥品管理條例案件，不服台灣高等法院台中分院中華民國八十五
年九月三十日第二審判決（八十五年度上訴字第一六六六號，起訴案號：台灣台中地
方法院檢察署八十四年度偵字第一五八一六、一七三四一號），提起上訴，本院判決
如左：
    主  文
上訴駁回。
    理  由
按刑事訴訟法第三百七十七條規定：上訴於第三審法院，非以判決違背法令為理由，
不得為之。是提起第三審上訴，應以原判決違背法令為理由，係屬法定要件，且必須
依據卷內資料為具體之指摘，並足據以辨認原判決已具備違背法令之形式，始屬相當
。本件原判決論處上訴人甲○○連續非法販賣化學合成麻醉藥品罪刑之判決，係依憑
上訴人於警訊中之自白，證人陳振豪相符之證言，扣案之安非他命等證據，而為論斷
。而以上訴人否認犯罪及辯解，為無可採，亦經予以指駁。對於上訴人所為警訊時有
遭刑求之主張，業經查明上訴人於警訊時係在自由意志下而為陳述，無刑求情事；依
上訴人犯罪情狀，情輕法重，尚堪憫恕，應適用刑法第五十九條規定，酌減其刑，均
經依卷內訴訟資料加以說明。從形式上觀之，原判決尚無判決適用法則不當、審理未
盡、理由不備等違法情形存在。上訴意旨以證人陳振豪因其未無償供其安非他命吸用
，誣指有向上訴人購買安非他命二次，但先稱：「在民國八十四年三月間」，後稱：
「在同年六月間」，前後矛盾，原判決採信一部分之陳述，有違採證法則；警訊筆錄
雖有上訴人之自白，但警方係以不准上訴人回家並加以腳鐐而為要脅，經辦警員劉宏
存之證言與事實不符，不足採信，並無販賣安非他命之入款，原判決推定上訴人之犯
行，亦有違誤，執以指摘原判決違背法令云云。惟查原審業經查明上訴人所為警訊時
有遭刑求之主張，並非事實，已經說明其理由。而販賣化學合成麻醉藥品之安非他命
犯行，其法定刑為五年以上之有期徒刑，係屬重罪，警察人員查獲上訴人涉犯重罪後
，不讓其回家，並施以戒護，似此情形，實難指為刑求。上訴人對原審已經查明指駁
不採之辯解，仍憑己見，任意爭執，難認係適法之第三審上訴理由。次查上訴人於警
訊時供述：「在場之陳振豪是認識約半年多的朋友」（見第一五八一六號偵卷第九頁
），上訴人空言主張其證言為誣陷，難認與卷證資料相符。又陳振豪之證言，固有八
十四年三月及六月之別，但上訴人在警訊時供述：「不是在三月，第一次是六月初，
第二次在第一次後一星期」等語（見同卷第九頁），原判決採信「六月」相符之供述
，乃其證據取捨職權之行使，上訴意旨復未依據卷內資料具體指摘原判決之採證有何
違背經驗法則之處，泛指原判決採證違法云云，尤非適法之第三審上訴理由。原審綜
合全部卷證資料，判斷審酌，為上訴人不利認定，雖無賣得價款之證據，亦無礙於其
事實之認定。上訴意旨各節，無一足資辨認原判決已具備違背法令之形式，應認其上
訴與第三審上訴之法定要件不合，予以駁回。
據上論結，應依刑事訴訟法第三百九十五條前段，判決如主文。
中      華      民      國    八十五    年      十二    月    二十六    日
                              最高法院刑事第六庭
                                  審判長法官  劉  敬  一
                                        法官  林  增  福
                                        法官  林  文  豐
                                        法官  邵  燕  玲
                                        法官  丁  錦  清
      右正本證明與原本無異
                                              書  記  官
中      華      民      國    八十五    年      十二    月    三十一    日


司法院資訊處製作；財團法人民間司法改革基金會備份。
